【裁判字號】    88,訴,406
【裁判日期】    890218
【裁判案由】    行使偽造文書
【裁判全文】
臺灣花蓮地方法院刑事判決                        八十八年度訴字第四六號
    公  訴  人  臺灣花蓮地方法院檢察署檢察官
    被      告  乙○○
右列被告因偽造文書案件，經檢察官提起公訴（八十八年度偵字第四二○五號），本
院判決如左：
    主  文
乙○○行使偽造私文書，足以生損害於公眾及他人，處有期徒刑貳月。緩刑貳年。違
反道路交通管理事件通知單之收受通知聯上偽造之「甲○○」署押貳枚均沒收。
    事  實
一、乙○○於民國八十八年四月十日上午十時四十五分許，駕駛車牌號碼ＸＤ四九七
    八號自用小客車，行經花蓮縣鳳林鎮萬里溪橋北端時，遭花蓮縣警察局鳳林分局
    鳳林派出所警員攔下盤查，因乙○○無照駕駛、及所帶行車執照未依規定檢驗，
    恐遭警員開單告發其違規行為，竟冒用其兄甲○○名義，在花蓮縣警察局八七花
    警交字第０一七七四八五號舉發違反道路交通管理事件通知單之收受通知聯上，
    偽簽甲○○之署押二枚，以示甲○○已收受該通知單，而偽造私文書，並將該通
    知單持以行使交還填單之警員，足生損害於「甲○○」及警察機關對交通事件之
    管理。
二、案經花蓮縣警察局鳳林分局移請臺灣花蓮地方法院檢察署檢察官偵查起訴。
    理  由
一、右揭事實，業據被告乙○○於警訊、偵查及本院審理時自白不諱，並有證人張武
    賢證稱可參，復有交通部公路局台北區監理所花蓮監理站八十八年九月十日北監
    花字第八八○八三○九號函、遭偽造之花蓮縣警察局舉發違反道路交通管理事件
    通知單及該通知單上「甲○○」之署押二枚、行車執照、申請書各一份在卷可稽
    ，事証明確，被告犯行堪予認定。
二、按在違反道路交通管理事件通知單之「收受通知聯者簽章」一欄內偽簽姓名，即
    係表示已收到該通知單之意思，其復交回警員處理，顯然於該文書之內容有所主
    張，應構成刑法第二百十六條、第二百十條之罪，最高法院八十三年度第四次刑
    事庭會議決議可資參照。核被告所為，係犯刑法第二百十六條、第二百十條之行
    使偽造私文書罪。被告偽造「甲○○」之署押二枚為偽造私文書之部分行為，其
    偽造私文書後，進而行使，偽造私文書之低度行為為行使之高度行為所吸收，均
    不另論罪。爰審酌被告並無前科，素行尚稱良好，因恐遭警員告發受罰而偽造文
    書，犯罪後坦承犯行態度良好，及其犯罪動機、目的，所生危害等一切清狀，量
    處如主文所示之刑。再者，被告前未曾受有期徒刑以上刑之宣告，此有本院被告
    全國前案紀錄表一份在卷可稽，其因一時失慮，致觸刑章，事後深具悔意，經此
    教訓應知所警惕而無再犯之虞，本院認對被告所處之刑以暫不執行為適當，爰併
    宣告緩刑貳年，以啟自新。末查違反道路交通管理事件通知單之收受通知聯所偽
    造之「甲○○」署押二枚，應依刑法第二百十九條之規定宣告沒收。
據上論段，應依刑事訴訟法第二百九十九條第一項前段，刑法第二百十六條、第二百
十條、第七十四條第一款、第二百十九條，判決如主文。
中        華        民        國    八十九    年    二    月    十八    日
                               臺灣花蓮地方法院刑事庭
                                   法  官  楊  碧  惠
右正本證明與原本無異。
如對本判決不服，應於送達後十日內，向本院提出上訴狀。（應抄附繕本）告訴人或
被害人如對於本判決不服者，應具備理由請求檢察官上訴，其上訴期間之計算係以檢
察官收受判決正本之日期為準。
                                   法院書記官
中      華      民      國       八 十 九     年    二     月   二十三  日
附錄本判決論罪之法律條文：
刑法第二百十六條：
行使第二百十條至第二百十五條之文書者，依偽造、變造文書或登載不實事項或使登
載不實事項之規定處斷。
刑法第二百二十條：
在紙上或物品上之文字、符號、圖畫、照像，依習慣或特約，足以為表示其用意之證
明者，關於本章及本章以外各罪，以文書論。
錄音、錄影或電磁紀錄，藉機器或電腦之處理所顯示之聲音、影像或符號，足以為表
示其用意之證明者，亦同。
稱電磁紀錄，指以電子、磁性或其他無法以人之知覺直接認識之方式所製成之紀錄，
而供電腦處理之用者。


司法院資訊處製作；財團法人民間司法改革基金會備份。
